【裁判字號】    96,聲,1939
【裁判日期】    970331
【裁判案由】    返還提存物
【裁判全文】
臺灣桃園地方法院民事裁定              96年度聲字第1939號
聲  請  人  甲○○
相  對  人  台灣貝爾藥品股份有限公司
法定代理人  乙○○
                      之1
上列當事人間聲請返還提存物事件，本院裁定如下：
    主  文
本院九十五年度存字第二七三０號提存事件聲請人所提存之擔保
金新台幣柒萬伍仟元，准予返還。
    理  由
一、按訴訟終結後，供擔保人證明已定20日以上之期間，催告受
    擔保利益人行使權利而未行使者，或法院依供擔保人之聲請
    ，通知受擔保利益人於一定期間內行使權利並向法院為行使
    權利之證明而未證明者，法院應依供擔保人之聲請，以裁定
    命返還其提存物，民事訴訟法第104 條第1 項第3 款定有明
    文；另依同法第106 條所示，前開規定於其他依法令供訴訟
    上之擔保者準用之。又上述所謂「訴訟終結」，係指依假扣
    押所保全之請求提起之本案訴訟終結；如供擔保人未提起本
    案訴訟時，則指假扣押裁定及假扣押執行程序均不存在者而
    言，此於假處分亦同。
二、本件聲請意旨略以：聲請人與相對人間假處分事件，聲請人
    前依本院95年度裁全字第4301號民事裁定為擔保假處分執行
    ，曾提供新台幣75,000元為擔保金，並以本院95年度存字第
    2730號擔保提存事件提存在案。茲因聲請人撤回對相對人之
    假處分強制執行，並已定20日以上期間通知受擔保利益人即
    相對人行使權利而迄今未行使，爰依法聲請裁定返還上開擔
    保金等語。
三、聲請人上開主張之事實，業據提出本院95年度存字第2730號
    提存書、96年度全聲字第216 號撤銷假處分確定證明書、本
    院通知（桃院木民忠96年度聲字第1624號）各乙件為證，並
    經本院依職權調閱上開假處分卷宗、假處分執行卷宗、提存
    卷宗、撤銷假處分卷宗核閱屬實；且聲請人於上開假處分執
    行事件終結後，聲請本院定20日以上之期間通知相對人台灣
    貝爾藥品股份有限公司（法定代理人乙○○）就其因上開假
    處分事件所受損害行使權利而未行使乙節，亦有上開96年度
    聲字第1624號通知行使權利事件卷宗、本院民事紀錄科查詢
    表2 紙、台灣台中地方法院96年12月24日中院彥文字第0960
    001770號函可稽。是依前揭說明，本件聲請人聲請返還上開
    擔保金，核無不合，應予准許。
四、依民事訴訟法第104 條第1 項第3 款、第106 條，裁定如主
    文。
中    華    民    國    97    年    3     月    31    日
                  民事第一庭    法  官  范明達
以上正本係照原本作成
如對本裁定抗告須於裁定送達後10日內向本院提出抗告狀，並應
繳納抗告裁判費新台幣1,000 元。
中    華    民    國    97    年    3     月    31    日
                                書記官  張豐松


司法院資訊處製作；財團法人民間司法改革基金會備份。
